【裁判字號】    99,重訴,9
【裁判日期】    991111
【裁判案由】    毒品危害防制條例
【裁判全文】
臺灣臺北地方法院刑事裁定               99年度重訴字第9號
公  訴  人  臺灣臺北地方法院檢察署檢察官
被      告  乙○○
選任辯護人  莊立群律師
            陳佳瑤律師
            林盛煌律師
上列被告因違反毒品危害防制條例案件，本院裁定如下：
    主  文
乙○○自民國玖拾玖年拾壹月拾肆日起延長羈押貳月。
    理  由
一、被告乙○○因違反毒品危害防制條例案件，經本院認為罪嫌
    重大，且所涉犯製造第二級毒品罪為最輕本刑7 年以上有期
    徒刑之罪名，且有事實足認有勾串共犯或證人及逃亡之虞，
    並有羈押之必要，依刑事訴訟法第101 條第1 項第1 、2 、
    3 款之規定，於民國99年4 月14日起執行羈押，並予禁止接
    見通信，嗣經本院解除禁止接見通信之處分，並分別裁定於
    99年7 月14日、同年9 月14日起分別延長羈押1 次在案。
二、按被告經法官訊問後，而有左列情形之一，非予羈押，顯難
    進行追訴、審判或執行者，得羈押之︰(一)逃亡或有事實足認
    為有逃亡之虞者。(二)有事實足認為有湮滅、偽造、變造證據
    或勾串共犯或證人之虞者。(三)所犯為死刑、無期徒刑或最輕
    本刑為5 年以上有期徒刑之罪者，刑事訴訟法第101 條第1
    項定有明文。次按羈押被告，偵查中不得逾2 月，審判中不
    得逾3 月，但有繼續羈押之必要者，得於期間未滿前，經法
    院依第101 條或第101 條之1 之規定訊問被告後，以裁定延
    長之，刑事訴訟法第108 條第1 項前段亦定有明文。
三、經查：
  (一)茲本院以被告乙○○之羈押期間即將屆滿，經訊問被告後，
    認被告所犯係法定最輕本刑7 年以上有期徒刑之重罪，被告
    雖否認有何檢察官所起訴參與製造第二級毒品之犯行，然就
    被告此部分之行為有檢察官起訴書「證據清單」欄所提出之
    各項證據可資證明，且本案已於99年10月7 日辯論終結，99
    年10月28日宣判，本院經審酌全案事證後，認為被告罪證明
    確，且審酌本案查獲毒品半成品、原料、設備之數量甚鉅，
    犯罪時間長達數月，則本案製造毒品犯罪之規模巨大，被告
    出資並指示同案被告甲○○為上開製毒行為，於全案居於指
    揮、支配之地位，情節非輕，且被告始終否認犯罪等情，量
    處被告有期徒刑12年、併科罰金200 萬元，被告既經本院宣
    告上開刑罰，則其確有逃亡之動機存在，再被告於案發後係
    經員警至其住處拘捕到案，本院考量上情，認以本案尚在訴
    訟階段，倘准許被告停止羈押交保在外，恐難確保其於後續
    刑事訴訟程序中均主動配合到案接受審理、執行，足見被告
    仍有刑事訴訟法第101 條第1 項第1 、3 款之羈押事由甚明
    。
  (二)再考量前開羈押被告之原因，尚無法以具保、責付、限制住
    居等其他對被告之自由權利侵害較輕微之強制處分措施替代
    ，又權衡上開公益目的及羈押措施對於被告人身自由權利侵
    害之程度後，認對被告採此拘束人身自由措施，仍屬相當而
    必要之手段；至於被告所主張其家庭狀況等事由，則仍不足
    以影響繼續羈押被告之必要性。綜上，本案被告乙○○有再
    次延長羈押之原因及必要，應自99年11月14日起延長羈押2
    月。
四、爰依刑事訴訟法第108 條第1 項、第5 項、第220 條，裁定
    如主文。
中    華    民    國    99    年    11    月    11    日
                  刑事第十八庭  審判長法  官  彭慶文
                                      法  官  林玉蕙
                                      法  官  陳思帆
以上正本證明與原本無異。
如不服本裁定，應於收受送達後5 日內向本院提出抗告狀。
                                      書記官  林素霜
中    華    民    國    99    年    11    月    11    日

司法院資訊處製作；財團法人民間司法改革基金會備份。
